【裁判字號】    92,易,720
【裁判日期】    920718
【裁判案由】    傷害
【裁判全文】
臺灣彰化地方法院刑事判決                          九十二年度易字第七二號
    被      告  戊○○
                丁○○
右列被告等因傷害案件，經檢察官聲請簡易判決處刑（九十二年度偵字第七三０號）
，本院認有刑事訴訟法第四百五十一條之一第四項但書之情形，而改依通常程序審理
判決如左：
        主  文
戊○○、丁○○共同傷害人之身體，各處拘役伍拾日，如易科罰金，均以參佰元折算
壹日。
        事  實
一、戊○○、蔡宗享係父子關係，因戊○○與乙○○先前有過爭執，竟基於共同傷害
    人身體之犯意聯絡，於民國九十一年十月三十日二十三時許，在彰化縣二林鎮○○路四號前，由戊○○徒手毆打乙○○頭部、胸部，蔡宗享持不知何人所有之鐵
    管（未扣案）毆打乙○○雙手之方式，共同毆打乙○○，致乙○○因而受有頭部
    外傷併臉擦傷、前胸、左前臂、右手臂等多處挫傷之傷害。
二、案經乙○○訴請台灣彰化地方法院檢察署檢察官聲請簡易判決處刑，本院認有刑
    事訴訟法第四百五十一條之一第四項但書之情形，而改依通常程序審理。
        理  由
一、訊據被告戊○○、蔡宗享固坦承於前揭時地找告訴人乙○○理論，惟均矢口否認
    有傷害犯行，被告戊○○辯稱：伊只是將告訴人推開而已並沒有打告訴人云云。
    被告蔡宗享辯稱：伊是去找告訴人談而非去打架，鐵管是告訴人從屋內伸出來的
    ，伊將鐵管搶下，但沒有以鐵管打告訴人，也沒有拿鐵管在那邊揮動云云。經查
    ：（一）右揭犯罪事實，業據告訴人乙○○於警、偵訊中指訴綦詳，並有財團法
    人彰化基督教醫院二林分院出具之診斷書附卷可稽。（二）證人甲○○於警、偵
    訊中證稱：乙○○的住處在伊住處左前方約十五公尺，當晚伊聽到吵罵聲，就從
    屋裡往外看，看到戊○○用拳頭在打乙○○的頭，蔡宗享拿一支鐵管在打乙○○
    的手，伊不敢出去就打電話給與乙○○有交情的丙○○，請他來制止；案發現場
    有一支路燈，視線良好，伊才看得清楚。另於本院訊問時證稱：當時伊在睡覺，
    聽到狗叫聲就起來查看，因告訴人屋前有一支路燈很亮，從伊家大門可以看的很
    清楚，伊看到蔡宗享拿一根鐵管在做揮打的動作，有沒有打到不是看得很清楚，
    但告訴人隔天有給伊看手上被打的痕跡，而戊○○用拳頭打告訴人的頭部，是從
    正面往告訴人的頭、胸部在打等語。是其證述前後大致相符。（三）證人丙○○
    於警、偵訊中證稱：伊沒有看見被告等毆打乙○○，伊是接到甲○○的電話說有
    人在打乙○○伊才趕過去的，到時發現蔡宗享拿鐵管欲打乙○○，被伊阻止擋下
    ，並勸他們打都打了，不要再吵。另於本院訊問時證稱：當天晚上伊在二林街上
    吃東西，甲○○打電話給伊說他們家外面有人在打架，問伊是否認識，並去擋一
    下，伊到時他們在現場爭吵，看到蔡宗享拿鐵管起來，伊趕快把他撥走，不讓他
    打人，之後乙○○說要去報警就離開；伊並沒有看到打架的情況，伊到時只是在
    吵架而已等語。其證述前後亦屬一致。（四）綜上所述，證人甲○○、丙○○與
    被告等並無怨隙，並無誣陷被告之必要，況被告戊○○於警、偵訊時及本院審理
    時亦一再供稱：伊有用手推了乙○○的頭一把等語。足徵被告等確有共同毆打告
    訴人無訛。被告等前揭所辯，無非係避重就輕之詞，不足採信。本件事證業已明
    確，被告等犯行均堪認定。
二、核被告二人所為，均係犯刑法第二百七十七條第一項之普通傷害罪。被告二人就
    前開犯行，有犯意聯絡及行為分擔，均為共同正犯。爰審酌被告等之品行，僅因
    細故即到告訴人家中尋釁，毆打告訴人，及其犯罪動機、目的、手段，所生危害
    尚輕，犯後仍否認犯行之態度等一切情狀，分別量處如主文所示之刑，並均諭知
    易科罰金之折算標準，以示懲處。又被告丁○○持之毆打告訴人之鐵管一支，不
    能證明為被告等所有，且未扣案，爰不為沒收之諭知，併予敘明。
三、公訴人認被告二人與其他不知姓名、年籍之二名成年男子於前揭時、地共同毆打
    告訴人云云。然查，證人甲○○於警、偵訊中及本院審理時迭次證稱：當時伊看
    到被告丁○○拿一支鐵管在打乙○○的手，被告戊○○以手打乙○○的頭，另二
    人站在旁邊看等語明確。證人丙○○於警、偵訊中及本院審理時迭次證稱：伊到
    時看到他們在吵架，丁○○手拿鐵管欲打乙○○，伊將他的手撥開不讓他打人；
    伊沒有看到打架的情形，另二人只是站在旁邊看而已等語屬實。又被告蔡宗享於
    本院審理時供稱：該二人是路人，不是跟伊去的，他們只是在那裡看而已，沒有
    出手打人等語。是另二名不詳姓名、年籍之成年男子並未毆打告訴人乙○○甚明
    ，該二人與被告二人間就本件犯行即無何犯意之聯絡或行為之分擔，其等非係共
    同正犯無訛，附此敘明。
據上論斷，應依刑事訴訟法第四百五十二條、第二百九十九條第一項前段，刑法第二
十八條、第二百七十七條第一項、第四十一條第一項前段，罰金罰鍰提高標準條例第
一條前段、第二條，判決如主文。
本案經檢察官林鈴淑到庭執行職務。
中      華      民      國      九十二      年      七    月    十八    日
                                臺灣彰化地方法院刑事第一庭
                                    法      官  陳  秋  錦
右正本證明與原本無異。
如不服本判決，應於判決送達後十日內，向本院提出上訴狀（須附繕本）。
告訴人或被害人對於判決如有不服具備理由請求檢察官上訴者，其上訴期間之計算係
以檢察官收受判決正本之日期為準。
                                    法院書記官  于  淑  真
中      華      民      國      九十二     年     七    月    二十一    日
刑法第二百七十七條
傷害人之身體或健康者，處三年以下有期徒刑，拘役或一千元以下罰金。
犯前項之罪，因而致人於死者，處無期徒刑或七年以上有期徒刑，致重傷者，處三年
以上，十年以下有期徒刑。


司法院資訊處製作；財團法人民間司法改革基金會備份。
